【裁判字號】    98,消債聲,133
【裁判日期】    980722
【裁判案由】    聲請免責
【裁判全文】
台灣台中地方法院民事裁定           98年度消債聲字第133號
    聲  請  人
    即  債務人  戊○○
    相  對  人
    即  債權人  三信商業銀行股份有限公司
    法定代理人  廖君澤
    相  對  人
    即  債權人  台北富邦商業銀行股份有限公司
    法定代理人  梁培華
    相  對  人
    即  債權人  台新國際商業銀行股份有限公司
    法定代理人  蔡孟
    代  理  人  甲○○
    相  對  人
    即  債權人  玉山商業銀行股份有限公司
    法定代理人  黃永仁
    代  理  人  丙○○
    相  對  人
    即  債權人  永豐商業銀行股份有限公司
    法定代理人  蔡友才
    代  理  人  己○○
    相  對  人
    即  債權人  花旗（台灣）商業銀行股份有限公司
                （原「華僑商業銀行股份有限公司」）
    法定代理人  利明
    代  理  人  丁○○○○○○.
    相  對  人
    即  債權人  美商花旗銀行股份有限公司
    法定代理人  利明
    相  對  人
    即  債權人  香港商香港上海匯豐銀行股份有限公司
                （原「中華商業銀行股份有限公司」）
    法定代理人  韋力行
    相  對  人
    即  債權人  荷商荷蘭銀行股份有限公司台北分公司
    法定代理人  經天瑞
    相  對  人
    即  債權人  渣打國際商業銀行股份有限公司
    法定代理人  麥侃哲
    相  對  人
    即  債權人  慶豐商業銀行股份有限公司
    法定代理人  劉土金
    相  對  人
    即  債權人  聯邦商業銀行股份有限公司
    法定代理人  李憲章
    代  理  人  乙○○
    相  對  人
    即  債權人  中國信託商業銀行股份有限公司
    法定代理人  羅聯福
上列當事人間因消費者債務清理事件，債務人聲請更生，經本院
裁定開始清算程序並同時終止清算程序，本院裁定如下：
    主    文
債務人戊○○不免責。
    理    由
一、按債務人有下列各款情形之一者，法院應為不免責之裁定，
    但債務人證明經普通債權人全體同意者，不在此限：一、於
    七年內曾依破產法或本條例規定受免責；二、隱匿、毀損應
    屬清算財團之財產，或為其他不利於債權人之處分；三、捏
    造債務或承認不真實之債務；四、因浪費、賭博或其他投機
    行為，致財產顯然減少或負擔過重之債務，而生開始清算之
    原因；五、於清算聲請前一年內，已有清算之原因，而隱瞞
    其事實，使他人與之為交易致生損害；六、明知已有清算原
    因之事實，非基於本人之義務，而以特別利於債權人中之一
    人或數人為目的，提供擔保或消滅債務；七、隱匿、毀棄、
    偽造或變造帳簿或其他會計文件之全部或一部，致其財產之
    狀況不真確；八、故意於財產及收入狀況說明書為不實之記
    載，或有其他故意違反本條例所定義務之行為，消費者債務
    清理條例第134條定有明文。
二、經查：
  (一)債務人戊○○依消費者債務清理條例，聲請更生，前經本院
    裁定開始清算程序並同時終止清算程序確定在案，有本院98
    年度消債清字第131號民事裁定附卷可考。
  (二)復查，本件債務人聲請更生，前經本院於97年7月2日裁定開
    始更生程序在案，嗣債務人於債權表（總債務 3,378,333元
    ）確定後，於97年9月24日所提出確定之更生方案，願分6年
    72期每月償還7,000元，合計504,000元，償還百分之 14.92
    之債務，嗣於本院98年4月17日訊問時更正為8年96期，第一
    階段1至48期每月7,000元，第二階段48至96期每月10,000元
    ，總計816,000元，償還百分之24.15之債務，而債務人之更
    生方案經本院定期97年 9月30日訊問時，而到場之債權人三
    信商業銀行股份有限公司、台北富邦商業銀行股份有限公司
    、台新國際商業銀行股份有限公司、玉山商業銀行股份有限
    公司、永豐信用卡股份有限公司、荷商荷蘭銀行股份有限公
    司台北分公司、英商渣打國際商業銀行股份有限公司、慶豐
    商業銀行股份有限公司、聯邦商業銀行股份有限公司、中國
    信託商業銀行股份有限公司均表示不同意債務人之更生方案
    ，另債權人美商花旗銀行股份有限公司、香港上海匯豐銀行
    股份有限公司則以書狀表示不同意債務人之更生方案，是債
    務人所提更生方案，即未能依消費者債務清理條例第59條、
    第60條規定獲得債權人會議之可決。
  (三)嗣本院斟酌債務人所提更生方案，其清償成數並不高，且參
    酌債權人提出其前之消費紀錄，債務人於（90年12月31日前
    未列入）91年9月份整體消費105,971元（其中信用貸款100,
    000元）、於92年 7月份整體消費1,024,000元（其中預借現
    金20,000元、興泰輪胎4,000元、信用貸款1,000,000元，該
    1,000,000元中之227,769元為代償債務 ，另732,231元係撥
    入債務人帳戶），則債務人既已透過三信商業銀行股份有限
    公司代償債務，本即知所節制控制消費，惟債務人又於92年
    12月份整體消費88,416元（其中保險費20,282元、佳事通國
    際行銷公司50,000元）、93年1月份整體消費137,497元（其
    中佳事通國際行銷公司133,750元）、93年2月份整體消費36
    9,385元（其中代償債務360,000元）93年6月整體消費324,2
    19元（其中信用貸款320,000元）、93年12月繳交保險費44,
    238元、94年整年消費達2,694,018元【其中信用貸款1,819,
    172元（1月4日450,000元、5月10日500,000元、6月23日81,
    000元、6月29日190,000元、7月1日160,000元、7月5日70,0
    00元、8月19日158,000元、9月18日190,172元、10月7日180
    ,000 元、）、代償債務258,000元（ 1月23日）、佳事通國
    際行銷公司50,000元（5月27日）、人壽保險費143,001元、
    大潤發忠明店105,410元、科士威33,1 19元】平均每月224,
    501元、95年 1月份整體消費59,830元（其中勻淨仕女會館2
    5,000元）、95年 2月份整體消費163,903元（其中信用貸款
    126,000元、勻淨仕女會館25,000元）、95年3月份整體消費
    439,278元（其中信用貸款400,000元購買汽車、93年度綜合
    所得稅補稅24,288元）、95年5月22日繳美國人壽保險費60,
    100元、95年6月1日、8日繳房屋稅、所得稅42,864元、95年
    7月18日在數碼網路金流亞馬遜科技公司消費 10,000元，顯
    然已逾越一般人生活水準，而非屬日常生活所需之消費，故
    難認債務人之更生方案條件係屬公允，而於98年 6月15日裁
    定開始清算程序，並同時終止清算程序，並經確定在案。
三、綜上，債務人之消費紀錄既然有浪費以致負擔過重債務，而
    生開始清算之原因，而債權人表示不同意免責，且本件債務
    人又無法證明其業經普通債權人全體之同意，則依上揭說明
    ，本件債務人不得免責，爰裁定如主文。
中    華    民    國    98    年    7     月    22    日
                  民事庭法  官  顏世傑
上為正本係照原本作成
如對本裁定抗告應於送達後10日內向本院提出抗告狀，並繳納新
台幣1000元之裁判費。
中    華    民    國    98    年    7     月    22    日
                        書記官  楊均謙


司法院資訊處製作；財團法人民間司法改革基金會備份。
